臺灣高雄地方法院刑事判決　　　　　　　96年度易緝字第99號
公　訴　人　臺灣高雄地方法院檢察署檢察官
被　　　告　庚○○
　　　　　　　　　　現羈押在臺灣高雄看守所中
上列被告因竊盜案件，經檢察官聲請以簡易判決處刑（聲請案號
：臺灣高雄地方法院檢察署93年度偵字第11593 號），經本院認
不應以簡易判決處刑，而改依通常審判程序進行，暨聲請併案審
理（移併案號：同上署93年度偵字第11870 號、第20852 號，臺
灣臺中地方法院檢察署93年度偵字第17006 號），嗣被告於本院
準備程序就被訴事實及併辦事實均為有罪之陳述，經審判長告知
被告簡式審判程序意旨，並聽取當事人之意見後，本院合議庭裁
定由受命法官獨任依簡式審判程序審理、判決如下：
    主  文
庚○○連續犯車站竊盜罪，累犯，處有期徒刑貳年貳月，並應於
刑之執行前令入勞動場所強制工作年。
    事  實
一、庚○○前於民國90年間，因連續竊盜案件，經臺灣臺南地方
    法院以90年度易緝字第105 號判處有期8 月確定，嗣於90年
    12月12日入監，並於91年5 月17日徒刑執行完畢出監。
二、詎庚○○猶不知悔改，竊盜習性未改，為有竊盜罪習慣之人
    竟基於意圖為自己不法所有之竊盜概括犯意，連續於如後附
    表壹編號一、二、三所示，經檢察官提起公訴，由本院審理
    中，經傳拘無著通緝中，又連續犯附表貳編號一，附表編
    號一、二、三、四，附表肆編號一、二所示之時、地，徒手
    竊取如上開附表壹、貳、、肆所示被害人辛○○、丁○○○、乙○○○、甲○○、癸○○○、己○○○、戊○○、丑
    ○○、子○○、壬○○之竊得財物共9 次，其行竊犯行及被
    查獲時地、經過均詳如上開附表壹、貳、、肆所示。
三、案經辛○○、丁○○○、乙○○○訴由高雄市政府警察局前
    鎮分局報請臺灣高雄地方法院檢察署檢察官偵查起訴暨移送
    併案審理。
    理  由
壹、程序方面
一、按除被告所犯為死刑、無期徒刑、最輕本刑為三年以上有期
    徒刑之罪或高等法院管轄第一審案件者外，於法院行準備程
    序進行中，被告先就被訴事實為有罪之陳述時，審判長得告
    知被告簡式審判程序之旨，並聽取當事人、代理人、辯護人
    及輔佐人之意見後，裁定進行簡式審判程序；且受命法官行
    準備程序，與法院或審判長有同一之權限；又簡式審判程序
    之證據調查，不受刑事訴訟法第159 條第1 項、第161 條之
    2 、第161 條之3 、第163 條之1 及第164 條至第170 條規
    定之限制，刑事訴訟法第273 條之1 第1 項、第279 條第2
    項前段、第273 條之2 分別定有明文。
二、查本件被告所犯為死刑、無期徒刑、最輕本刑為三年以上有
    期徒刑以外之罪，且非高等法院管轄第一審之案件，其於準
    備程序就前揭被訴事實為有罪之陳述，經審判長告知簡式審
    判程序之旨，並聽取當事人之意見後，本院認無不得或不宜
    改依簡式審判程序進行之處，爰依刑事訴訟法第273 條之1
    第1 項、第284 條之1 ，裁定本件依簡式審判程序進行，合
    先敘明。
貳、實體方面
一、上開犯罪事實，業據被告庚○○於本院96年8 月7 日準備程
    序及審判程序時均坦認不諱（見本院卷第47至51頁、第56至
    87頁），核與證人乙○○○、辛○○、丁○○○於93年6 月
    7 日警詢時之證述【見高市警前分三字第09300113 46 號警
    卷第4 至6 頁】、證人甲○○於93年6 月10日警詢時之證述
    【見高市警三（壹）分三字第0930010831號警卷第3 頁】及
    證人甲○○於93年6 月28日偵查時具結之證述【臺灣高雄地
    方法院檢察署93年度偵字第11870 號偵卷第12至13頁】、證
    人癸○○○、戊○○於93年10月12日警詢時之證述，證人己○○○於93年10月13日警詢時之證述【見高市警左分三字第
    09 300019910號警卷第12至23頁】，證人壬○○於93年9 月
    26日警詢時之證述及證人子○○、李佳穎於93年9 月27日警
    詢時之證述，證人洪林慧美、李昀穎、周春田、林秀芬於93
    年10月16日警詢時之證述，證人柳王於93年10月23日警詢
    時之證述【見臺灣臺中地方法院檢察署93年度偵字第17006
    號卷第11頁正反面、第12頁正反面、第36頁正反面、第49頁
    正反面、第50至53頁正反面】，證人丑○○於93年10月21日
    警詢時之證述、證人鄭光偉於93年10月20日警詢時之證述【
    見本院93年度易字第1522號卷第29至33頁】等情節大致相符
    ，與證人甲○○、辛○○、丁○○○於本院93年9 月17日審
    訊時具結之證述【見本院93年度簡字第4229號卷第19至23頁
    】等情節亦大致吻合，並有高雄市政府警察局前鎮分局93年
    6 月7 日扣押筆錄、扣押物品目錄表暨收據、贓物認領保管
    收據3 紙、蒐證照片3 張【見高市警前分三字第0930011346
    號警卷第9 至13頁、第15至17頁】，高雄市政府警察局三民
    第一分局93年6 月10日扣押筆錄、扣押物品目錄表暨收據、
    領結正本1 紙、蒐證照片6 張【見併辦部分之臺灣高雄地方
    法院檢察署93年度偵字第11870 號案件之高市警三（壹）分
    三字第0930010831號警卷第4 至7 頁、第11至13 頁 】，高
    雄市政府警察局左營分局93年10月12日扣押筆錄、扣押物品
    目錄表暨收據、贓物認領保管單3 紙、蒐證照片10張【見併
    辦部分之臺灣高雄地方法院檢察署93年度偵字第20852 號案
    件之高市警左分三字第09300019910 號警卷第27至40頁】，
    內政部警政署鐵路警察局93年9 月26日搜索扣押筆錄、贓物
    認領保管單2 紙、商品服務保證卡、子○○失竊手機、相機
    一覽表、蒐證照片6 張、贓物認領保管單5 紙【見併辦部分
    之臺灣臺中地方法院檢察署93年度偵字第17006 號卷第13至
    15頁、第17至19頁、第23至25頁、第54至58頁】，贓物認領
    保管收據1 紙、監視錄影翻拍照片5 張、贓物認領保管單、
    李佳穎手機序號證明1 紙、刑事案件報案三聯單1 紙在卷可
    稽【見本院93年度易字第1522號卷第34至40頁】，。是被告
    之自白與事實相符，而本件之事證明確，其上開竊盜犯行，
    堪以認定。
二、核被告庚○○就附表壹編號一、二、三，附表編號一、二
    、三、四之行為，各係犯刑法第320 條第1 項普通竊盜罪；
    其就附表貳編號一、附表附表肆編號一、二之行為，各係犯
    刑法第321 條第1 項第6 款車站竊盜之加重竊盜罪。被告上
    開竊盜先後多次犯行之時間緊接，顯係基於概括之犯意，應
    依修正前刑法第56條（現已刪除）論以連續犯，並從一情節
    較重之刑法第321 條第1 項第6 款車站竊盜之加重竊盜罪論
    處，蓋因被告上揭竊盜行為後，嗣於94年2 月2 日修正公布
    之刑法，自95年7 月1 日施行，修正後之刑法刪除第56條關
    於連續犯之規定，惟本件被告所犯上開先後竊盜行為之時間
    緊接，且反覆為之，所犯又均係同一罪名之罪，顯係基於概
    括犯意為之，應依修正前刑法第56條規定之連續犯規定論以
    一罪，並加重其刑；然依修正後之刑法既已刪除刑法第56條
    規定之連續犯，則被告所犯上述先後竊盜罪，依刑法第2 條
    第1 項比較新舊法之規定，倘適用修正後上述先後竊盜罪之
    數罪併罰規定而分論併罰係非較有利於被告，因此，本件應
    依刑法第2 條第1 項前段之規定，應適用行為時之法律，即
    適用修正前刑法第56條連續犯規定，從一重連續施用第一級
    毒品罪處斷，並加重其刑。查被告前於90年間，因連續竊盜
    案件，經臺灣臺南地方法院以90年度易緝字第105 號判處有
    期8 月確定，嗣於90年12月12日入監，並於91年5 月17日徒
    刑執行完畢出監，有臺灣高等法院被告前案資料在卷可按，
    其於5 年之內再故意犯本件有期徒刑以上之罪，應依刑法第
    47 條 第1 項規定以累犯論處，而加重其刑，並依刑法第70
    條規定遞加之。又檢察官雖僅就附表壹編號一、二、三之事
    實起訴，惟因附表貳編號一，附表編號一、二、三、四，
    附表附表肆編號一、二之事實，與起訴事實有連續犯之裁判
    上一罪關係，本院自得一併予以審究，併此敘明。
三、玆審酌被告自93年5 月13日起至93年10月7 日10時許止，先
    後潛入如附表肆編號一、二所示火車站內、如附表編號一
    、二、三、四所示醫院內、如附表貳編號一所示公車站處、
    如附表壹編號一、二、三所示市場處，一再竊得上開被害人
    財物共計9 次竊盜犯行，嚴重危害社會秩序，公訴檢察官對
    被告具體求刑3 年，惟念被告均坦承全部犯行，態度尚佳等
    一切情狀，爰量處如主文所示之刑。至於按犯罪在中華民國
    96年4 月24日以前者，除本條例另有規定外，有期徒刑、拘
    役或罰金，減其刑期或金額二分之一，惟刑法第321 條及第
    32 0條罪名，經宣告逾有期徒刑1 年6 月以上之刑者，不予
    減刑，此有中華民國96年罪犯減刑條例第2 條第1 項第3 款
    、第3 條第1 項第14款定有明文。查本件被告上開自93年5
    月13日起至93年10月7 日10時許止之犯罪時間，係在中華民
    國96年4 月24日以前所犯，然被告所犯係刑法第321 條及第
    32 0條罪名，並經本院判處有期徒刑2 年2 月宣告刑，已逾
    有期徒刑1 年6 月以上之刑，爰不予減刑，併此敘明。
四、按「十八歲以上之竊盜犯、贓物犯，有犯罪之習慣者，得於
    刑之執行前，令入勞動場所強制工作。刑法第八十四條第一
    項之期間，自前項強制工作執行完畢之日起算。但強制工作
    自應執行之日起經過三年未執行者，自該三年之期間屆滿之
    日起算。」，民國95年05月30日修正竊盜犯贓物犯保安處分
    條例第3 條定有明文。再按強制工作之立法目的，乃旨在對
    嚴重性職業犯罪及欠缺正確工作觀念或無正常工作因而犯罪
    者，強制其從事勞動，並學習一技之長及正確之謀生觀念，
    祈使其日後重返社會時得以適應。查被告前於90年間，因連
    續竊盜案件，經法院判處有期8 月確定，嗣於90年12月12日
    入監，並於91年5 月17日徒刑執行完畢出監後，復於93年間
    ，因連續竊盜案件，經本院93年易字第1522號案件審理中，
    因通緝而再連續竊盜犯行如後附表貳編號一，及附表編號
    一、二、三、四，附表肆編號一、二之竊盜行為，共計9 次
    ，顯見其確有竊盜之犯罪習慣，僅藉刑之執行尚不足以根絕
    其惡性，是公訴檢察官對被告具體求處於刑之執行前，令入
    勞動場所強制工作尚屬適當，爰依竊盜犯贓物犯保安處分條
    例第3 條第1 項第1 款之規定，諭知於刑之執行前，令入勞
    動場所強制工作3 年，以資矯治。
據上論斷，應依刑事訴訟法第452 條、第273 條之1 第1 項、第
284 條之1 、第299 條第1 項前段，刑法第2 條第1 項、第321
條第1 項第6 款、第47條第1 項，修正前刑法第56條，竊盜犯贓
物犯保安處分條例第3 條第1 項第1 款、第5 條，判決如主文。
本案經檢察官丙○○到庭執行職務。
中    華    民    國    96    年    8      月   9     日
                  刑事第三庭  法    官  施添寶
以上正本證明與原本無異。
如不服本判決應於收受本判決後10日內向本院提出上訴書狀，並
應敘述具體理由，如未敘述上訴理由者，應於上訴期間屆滿後20
日內補提理由書狀於本院（均須按他造當事人之人數附繕本）「
切勿逕送上級法院」。
中    華    民    國    96    年    8      月   9     日
 　　　　　　　　　　　　　　 書 記 官  王翌翔
附錄本案判決論罪科刑法條
中華民國刑法第320條
(普通竊盜罪、竊佔罪)
意圖為自己或第三人不法之所有，而竊取他人之動產者，為竊盜
罪，處5年以下有期徒刑、拘役或500元以下罰金。
意圖為自己或第三人不法之利益，而竊佔他人之不動產者，依前
項之規定處斷。
前二項之未遂犯罰之。
中華民國刑法第321條
犯竊盜罪而有左列情形之一者，處6月以上、5年以下有期徒刑：
一  於夜間侵入住宅或有人居住之建築物、船艦或隱匿其內而犯
    之者。
二  毀越門扇、牆垣或其他安全設備而犯之者。
三  攜帶兇器而犯之者。
四  結夥三人以上而犯之者。
五  乘火災、水災或其他災害之際而犯之者。
六  在車站或埠頭而犯之者。
前項之未遂犯罰之。
附表：【註：被告庚○○連續竊盜犯行一覽表之時地、犯罪行
      為、所得財物、被害人、查獲時地及經過、所犯法條。
      臺灣高雄地方法院檢察署以下簡稱高雄地檢。臺灣臺中地
      方法院檢察署以下簡稱台中地檢。】
 被告庚○○連續竊盜犯行一覽表
┌────────────────────────────────────────────────┐
│壹、高雄地檢93年度偵字第11593號即起訴案號                                                       │
├───┬─────┬─────┬─────────┬─────┬───┬───────┬────┤
│ 編號 │ 犯罪時間 │ 犯罪地點 │  犯  罪  行  為  │ 所得財物 │被害人│查獲時地及經過│所犯法條│
├───┼─────┼─────┼─────────┼─────┼───┼───────┼────┤
│  一  │93年5月13 │高雄市前鎮│被告於93年5月13日 │皮包一只（│辛○○│被告於93年6月 │刑法第32│
│      │日10時許  │區○○街市│上午10時許，在高雄│內有現金  │      │7日上午11時許 │0條第1項│
│      │          │場內      │市○鎮區○○街市場│700 元、國│      │，在高雄市前鎮│普通竊盜│
│      │          │          │內，徒手竊取辛○○│泰世華銀行│      │區○○路瑞興市│罪。    │
│      │          │          │所有，置放機車置物│現金卡二張│      │場內，徒手竊取│        │
│      │          │          │箱內皮包一只（內有│、金融卡一│      │乙○○○所有，│        │
│      │          │          │現金新台幣700元、 │張、聯邦銀│      │吊放在車號ＺＦ│        │
│      │          │          │國泰世華銀行現金卡│行現金卡一│      │Ｊ—八○二號機│        │
│      │          │          │二張、金融卡一張、│張、大眾銀│      │車鑰匙上之皮包│        │
│      │          │          │聯邦銀行現金卡一張│行現金卡一│      │一只甫得手之際│        │
│      │          │          │、大眾銀行現金卡一│張）      │      │，適為民眾目擊│        │
│      │          │          │張）得手          │          │      │而報警逮捕，並│        │
│      │          │          │                  │          │      │自庚○○身上取│        │
│      │          │          │                  │          │      │出辛○○之現金│        │
│      │          │          │                  │          │      │卡及李楊美靜之│        │
│      │          │          │                  │          │      │金融卡，及呂陳│        │
│      │          │          │                  │          │      │玉珠之皮包，而│        │
│      │          │          │                  │          │      │查獲上情。    │        │
├───┼─────┼─────┼─────────┼─────┼───┼───────┼────┤
│  二  │93年6月1日│高雄市三民│被告於93年6月1日18│皮包一只（│李楊靜│同上          │同上    │
│      │18時許    │區○○路市│時許，在高雄市三民│內有臺灣銀│美    │              │        │
│      │          │場旁      │區○○路市場旁，徒│行金融卡一│      │              │        │
│      │          │          │手竊取丁○○○所有│張、機車駕│      │              │        │
│      │          │          │，置放機車內皮包一│照一張、現│      │              │        │
│      │          │          │只（內有臺灣銀行金│金新台幣  │      │              │        │
│      │          │          │融卡一張、機車駕照│800元）   │      │              │        │
│      │          │          │一張、現金新台幣八│          │      │              │        │
│      │          │          │百元）得手        │          │      │              │        │
│      │          │          │                  │          │      │              │        │
│      │          │          │                  │          │      │              │        │
├───┼─────┼─────┼─────────┼─────┼───┼───────┼────┤
│  三  │93年6月7日│高雄市前鎮│被告於93年6月7日上│皮包一只（│呂陳玉│同上          │同上    │
│      │11時許    │區○○路瑞│午11時許，在高雄市│內有現金新│珠    │              │        │
│      │          │興市場內  │前鎮區○○路瑞興市│台幣400元 │      │              │        │
│      │          │          │場內，徒手竊取呂陳│）        │      │              │        │
│      │          │          │玉珠所有，吊放在車│          │      │              │        │
│      │          │          │號ＺＦＪ—八○二號│          │      │              │        │
│      │          │          │機車鑰匙上之皮包一│          │      │              │        │
│      │          │          │只（內有現金新台幣│          │      │              │        │
│      │          │          │四百元）得手      │          │      │              │        │
│      │          │          │                  │          │      │              │        │
│      │          │          │                  │          │      │              │        │
├───┴─────┴─────┴─────────┴─────┴───┴───────┴────┤
│貳、高雄地檢93年偵字第11870號即併辦案號                                                         │
├───┬─────┬─────┬─────────┬─────┬───┬───────┬────┤
│ 編號 │ 犯罪時間 │ 犯罪地點 │  犯  罪  行  為  │ 所得財物 │被害人│查獲時地及經過│所犯法條│
├───┼─────┼─────┼─────────┼─────┼───┼───────┼────┤
│  一  │93年6月10 │高雄市三民│被告於93年6月10日 │綠色手提行│甲○○│被告於93年6月 │刑法第  │
│      │日15時5分 │區○○○路│15時50分許，在高雄│李袋一只（│      │10日15時50分許│321 條第│
│      │許        │高雄火車站│市三民區○○○路高│內有黑色女│      │，在高雄市三民│1 項第6 │
│      │          │前之公車站│雄火車站前之公車站│用皮包一只│      │區○○○路高雄│款之加重│
│      │          │內        │內，趁甲○○不注意│、咖啡色皮│      │火車站前之公車│竊盜罪。│
│      │          │          │之際，徒手竊取王喜│夾一只、現│      │站內，趁甲○○│        │
│      │          │          │美置放於公車站候車│金294元、 │      │不注意之際，徒│        │
│      │          │          │椅上之綠色手提行李│鑰匙一串、│      │手竊取甲○○置│        │
│      │          │          │袋一只，被告得手後│身分證、健│      │放於公車站候車│        │
│      │          │          │隨即奔逃至正要駛離│保卡）    │      │椅上之綠色手提│        │
│      │          │          │公車上。          │          │      │行李袋一只，被│        │
│      │          │          │                  │          │      │告得手後隨即奔│        │
│      │          │          │                  │          │      │逃至正要駛離公│        │
│      │          │          │                  │          │      │車上，適有高雄│        │
│      │          │          │                  │          │      │市政府警察局三│        │
│      │          │          │                  │          │      │民第一分局員警│        │
│      │          │          │                  │          │      │在場見狀立即攔│        │
│      │          │          │                  │          │      │停公車，逮捕被│        │
│      │          │          │                  │          │      │告。          │        │
├───┴─────┴─────┴─────────┴─────┴───┴───────┴────┤
│參、高雄地檢93年偵字第20852號即併辦案號                                                         │
├───┬─────┬─────┬─────────┬─────┬───┬───────┬────┤
│ 編號 │ 犯罪時間 │ 犯罪地點 │  犯  罪  行  為  │ 所得財物 │被害人│查獲時地及經過│所犯法條│
├───┼─────┼─────┼─────────┼─────┼───┼───────┼────┤
│  一  │93年10月4 │高雄縣鳳山│被告於93年10月4日 │皮包一只（│黃藍春│被告於93年10月│刑法第  │
│      │日11時許  │市國軍高雄│11時許，在高雄縣鳳│身分證、行│來    │12日10時30分許│320條第1│
│      │          │總醫院院區│山市國軍高雄總醫院│車執照、現│      │，在高雄市左營│項普通竊│
│      │          │內        │院區內，徒手竊取黃│金2000元、│      │區之高雄榮民總│盜罪。  │
│      │          │          │藍春來所有皮包一只│摩扥羅拉牌│      │醫院院區內，因│        │
│      │          │          │得手              │V3 688X型 │      │形跡可疑，為該│        │
│      │          │          │                  │行動電話  │      │院之駐警人員報│        │
│      │          │          │                  │一隻）    │      │警後，經警方在│        │
│      │          │          │                  │          │      │被告身上扣得摩│        │
│      │          │          │                  │          │      │扥羅拉牌V3    │        │
│      │          │          │                  │          │      │688X型、NOKIA │        │
│      │          │          │                  │          │      │2100型、NOKIA │        │
│      │          │          │                  │          │      │6100型行動電話│        │
│      │          │          │                  │          │      │各一隻，而查獲│        │
│      │          │          │                  │          │      │上情。        │        │
├───┼─────┼─────┼─────────┼─────┼───┼───────┼────┤
│  二  │93年10月6 │高雄縣鳥松│被告於93年10月6日 │有之黑色側│洪陳美│同上          │同上    │
│      │日12時30分│鄉長庚紀念│12時30分許，在高雄│背包一只  │玉    │              │        │
│      │許        │醫院高雄院│長庚醫院急診室內，│（內有身分│      │              │        │
│      │          │區內      │徒手竊取己○○○所│證、健保  │      │              │        │
│      │          │          │有之黑色側背包一只│卡、現金  │      │              │        │
│      │          │          │得手              │14000元及 │      │              │        │
│      │          │          │                  │NOKIA 2100│      │              │        │
│      │          │          │                  │行動電話  │      │              │        │
│      │          │          │                  │一隻）    │      │              │        │
├───┼─────┼─────┼─────────┼─────┼───┼───────┼────┤
│  三  │93年10月8 │高雄縣鳥松│被告於93年10月8日9│米黃色手提│戊○○│同上          │同上    │
│      │日9時許   │鄉長庚紀念│時許，在高雄長庚醫│包一只（內│      │              │        │
│      │          │醫院高雄院│院地下室一樓麥當勞│有證件及  │      │              │        │
│      │          │區內      │前，徒手竊取戊○○│NOKIA 6100│      │              │        │
│      │          │          │所有之米黃色手提包│行動電話一│      │              │        │
│      │          │          │一只得手，並將手提│隻）      │      │              │        │
│      │          │          │包內之行動電話及現│          │      │              │        │
│      │          │          │金據為己有，並將該│          │      │              │        │
│      │          │          │皮包及其證件丟棄於│          │      │              │        │
│      │          │          │垃圾筒內          │          │      │              │        │
├───┼─────┼─────┼─────────┼─────┼───┼───────┼────┤
│  四  │93年10月7 │高雄市左營│被告於93年10月7日 │皮包一只（│丑○○│丑○○遭竊後，│刑法第  │
│      │日10時許  │區高雄榮民│10時許，在高雄榮民│內有身分證│      │向駐院警衛隊反│320條第1│
│      │          │總醫院小兒│總醫院小兒科護理站│、駕照、信│      │應，經調閱監視│項普通竊│
│      │          │科護理站  │前，徒手竊取丑○○│用卡、提款│      │器發現是遭被告│盜罪。  │
│      │          │          │所有置放於小兒科護│卡及現金4 │      │所竊取，被告於│        │
│      │          │          │理站櫃檯上之皮包一│千多元）  │      │93年10月12日10│        │
│      │          │          │只得手            │          │      │時30分，經警衛│        │
│      │          │          │                  │          │      │發現並留置後，│        │
│      │          │          │                  │          │      │隨即報警處理。│        │
│      │          │          │                  │          │      │              │        │
├───┴─────┴─────┴─────────┴─────┴───┴───────┴────┤
│肆、台中地檢93年偵字第17006號即併辦案號                                                         │
├───┬─────┬─────┬─────────┬─────┬───┬───────┬────┤
│ 編號 │ 犯罪時間 │ 犯罪地點 │  犯  罪  行  為  │ 所得財物 │被害人│查獲時地及經過│所犯法條│
├───┼─────┼─────┼─────────┼─────┼───┼───────┼────┤
│  一  │93年9月24 │台中火車站│被告於93年9月24日 │行李袋一只│子○○│被告於93年9月 │刑法第  │
│      │日16時43分│自動售票機│16時43分許，在台中│（內有身分│      │26日18時15分許│321條第1│
│      │許        │附近      │市火車站自動售票機│證、健保卡│      │，在台中市火車│項第6 款│
│      │          │          │前，徒手竊取子○○│、記事本、│      │站第一月台七車│之加重竊│
│      │          │          │所有之行李袋一只得│照片8張、 │      │位置前，徒手竊│盜罪。  │
│      │          │          │手                │現金600元 │      │取壬○○所有之│        │
│      │          │          │                  │、國際牌藍│      │藍色手提袋一只│        │
│      │          │          │                  │色數位相機│      │得手後，為警發│        │
│      │          │          │                  │一臺、SONY│      │現並會同被害人│        │
│      │          │          │                  │隨身聽、手│      │壬○○至台中火│        │
│      │          │          │                  │錶一只）  │      │車站候車室，並│        │
│      │          │          │                  │          │      │在被告隨身攜帶│        │
│      │          │          │                  │          │      │手提袋內扣得行│        │
│      │          │          │                  │          │      │動電話9隻、相 │        │
│      │          │          │                  │          │      │機二臺，而查悉│        │
│      │          │          │                  │          │      │上情。        │        │
├───┼─────┼─────┼─────────┼─────┼───┼───────┼────┤
│  二  │93年9月26 │台中火車站│被告於93年9月26日 │藍色手提袋│壬○○│同上          │同上    │
│      │日18時15分│第一月台七│18時15分許，在台中│一只（內有│      │              │        │
│      │許        │車位置附近│市火車站第一月台七│二張中國信│      │              │        │
│      │          │          │車位置前，徒手竊取│託信用卡、│      │              │        │
│      │          │          │壬○○所有之藍色手│粉紅色小錢│      │              │        │
│      │          │          │提袋一只得手      │包一只、黃│      │              │        │
│      │          │          │                  │柏維學生證│      │              │        │
│      │          │          │                  │一張、現金│      │              │        │
│      │          │          │                  │429元）   │      │              │        │
│      │          │          │                  │          │      │              │        │
└───┴─────┴─────┴─────────┴─────┴───┴───────┴────┘
